臺灣宜蘭地方法院刑事判決
110年度矚訴字第4號
公  訴  人  臺灣宜蘭地方檢察署檢察官
被      告  呂文渠



指定辯護人  賴宇宸律師
上列被告因殺人未遂等案件，經檢察官黃明正提起公訴（110年
度偵字第5501號），本院判決如下：
    主  文
呂文渠未經許可，持有可發射子彈具有殺傷力之非制式手槍，處
有期徒刑伍年貳月，併科罰金新臺幣叁萬元，罰金如易服勞役，
以新臺幣壹仟元折算壹日；又殺人未遂，處有期徒刑柒年。有期
徒刑部分，應執行有期徒刑拾年。
扣案之可發射子彈具有殺傷力之非制式手槍壹枝（含彈匣壹個；
槍枝管制編號：0000000000號）沒收之。
    犯罪事實
一、呂文渠前於民國108年間，因違反毒品危害防制條例案件，
    經本院以107年度聲字第975號裁定應執行有期徒刑1年確定
    ；又於108年間，因違反毒品危害防制條例案件，經本院以1
    08年度訴字第14號判處應執行有期徒刑1年確定，經與前揭
    裁定應執行有期徒刑1年部分接續執行，於109年6月4日縮短
    刑期假釋出監，並於109年11月8日假釋期滿未經撤銷假釋，
    所餘刑期以已執行論。猶不知悔改，分別為下列行為：
  ㈠明知未經主管機關許可不得持有可發射子彈具有殺傷力之非
    制式手槍、具有殺傷力之子彈，竟基於未經許可，持有可發
    射子彈具有殺傷力之非制式手槍、具有殺傷力之子彈之犯意
    ，於106年間某日某時許，在其位於宜蘭縣○○鎮○○路0段000
    巷00號住處，以新臺幣3萬元之對價，向真實姓名年籍均不
    詳綽號「阿信」（起訴書誤載為「阿進」）之成年男子，購
    入可發射子彈具有殺傷力之非制式手槍1枝（含彈匣1個；槍
    枝管制編號：0000000000號）及具有殺傷力之非制式子彈7
    顆，而未經許可持有之。
  ㈡於110年8月2日晚間11時50分許，騎乘車牌號碼000-0000號普
    通重型機車行經宜蘭縣頭城鎮新興路與吉祥路交岔路口時，
    因轉彎未打方向燈之違規而遭員警蔡旻庭攔查，呂文渠因恐
    其持有上開槍枝、子彈、第二級毒品等違禁物及施用第二級
    毒品等犯行為警查獲遂騎車加速逃逸，蔡旻庭見狀後則騎乘
    警用機車在後追趕，並於同日晚間11時52分許，在宜蘭縣○○
    鎮○○路000號路旁攔停呂文渠。詎呂文渠竟基於殺人、對於
    公務員依法執行職務時施強暴之犯意，自上開普通重型機車
    前置物箱內取出前揭可發射子彈具殺傷力之非制式手槍後，
    旋近距離朝依法執行交通稽查勤務之員警蔡旻庭之胸口開槍
    擊發具有殺傷力之非制式子彈1顆，以此方式於員警依法執
    行職務時施強暴及殺害蔡旻庭，幸因蔡旻庭於中槍負傷後仍
    竭力壓制呂文渠，並經支援員警獲報到場協助逮捕呂文渠，
    當場扣得前揭非制式手槍1枝（含彈匣1個；槍枝管制編號：
    0000000000號）及具有殺傷力之非制式子彈6顆、前揭子彈
    射擊後遺留之彈殼1顆，再將蔡旻庭送醫急救並施行手術取
    出遺留在胸口之彈頭1顆後，始倖免於死而殺害蔡旻庭未遂
    ，惟仍致蔡旻庭受有左創傷性氣血胸伴有胸腔開放性傷口及
    創傷性皮下氣腫等傷害。
二、案經蔡旻庭訴由宜蘭縣政府警察局礁溪分局報告臺灣宜蘭地
    方檢察署檢察官偵查起訴。
    理  由
壹、程序部分：
一、按被告以外之人於審判外之言詞或書面陳述，除法律有規定
    者外，不得作為證據，刑事訴訟法第159條第1項定有明文。
    本件證人即告訴人蔡旻庭於警詢中之證述，對被告呂文渠而
    言，係被告以外之人於審判外之言詞陳述，被告呂文渠及其
    辯護人均否認其證據能力，復查無傳聞法則例外之情形，自
    不得作為證據。
二、除上開所述外，本判決所引用以下被告以外之人於審判外作
    成之相關供述證據（包含書面陳述），雖均屬傳聞證據，惟
    公訴人、被告及其辯護人於本院準備程序、審判期日均表示
    無意見而不予爭執（本院卷第107頁、第307頁），亦未於言
    詞辯論終結前聲明異議，本院審酌上開證據資料製作時之情
    況，尚無違法不當及證明力明顯過低之瑕疵，亦認為以之作
    為證據應屬適當，故認前揭證據資料均有證據能力。至其餘
    所引用之非供述證據，本院亦查無違反法定程序取得之情形
    ，亦均認具有證據能力，併予敘明。
貳、實體部分：
一、如犯罪事實欄一㈠所示及如犯罪事實欄一㈡所示對於公務員依
    法執行職務時施強暴部分：
　　前揭犯罪事實，業據被告於警詢、偵查及本院審理時坦承不
    諱（警卷第1至9頁；偵卷第5至11頁；本院卷第105至106頁
    、第322頁），核與證人即告訴人於偵查及本院審理時所證
    述之情節大致相符（偵卷第76頁；本院卷第309至313頁），
    復有搜索扣押筆錄及扣押物品目錄表（警卷第10至16頁）、
    員警職務報告（警卷第21頁）、國立陽明交通大學附設醫院
    診斷證明書（警卷第22頁）、現場勘察報告（偵卷第55至73
    頁）、本院勘驗筆錄（本院卷第307至309頁）各1份、監視
    錄影擷取畫面21張（警卷第39至44頁；偵卷第30至34頁）及
    照片6張（警卷第23至23之1頁、第37至38頁、第42頁）在卷
    可稽，並有前揭可發射子彈具有殺傷力之非制式手槍1枝（
    含彈匣1個；槍枝管制編號：0000000000號）及具有殺傷力
    之非制式子彈6顆、非制式子彈射擊後遺留之彈殼1顆，告訴
    人送醫急救並施行手術取出遺留在胸口之彈頭1顆扣案足憑
    。又扣案之非制式手槍1枝及子彈6顆，經送內政部警政署刑
    事警察局鑑定之結果略以：送鑑手槍1枝（槍枝管制編號：0
    000000000號），認係非制式手槍，由仿手槍外型製造之槍
    枝，組裝已貫通之金屬槍管而成，擊發功能正常，可供擊發
    適用子彈使用，認具殺傷力；送鑑子彈10顆，認均係非制式
    子彈，由金屬彈殼組合直徑約8.8mm金屬彈頭而成，採樣5顆
    試射，均可擊發，認具殺傷力；未試射子彈5顆，均經試射
    ，1顆可擊發，認具殺傷力，4顆均無法擊發，認不具殺傷力
    ；送鑑彈殼2顆，認均係已擊發之非制式金屬彈殼，其彈底
    特徵紋痕相吻合，認均係由前揭送鑑手槍所擊發；送鑑彈頭
    1顆，認係直徑約8.8mm之非制式金屬彈頭，其上具刮擦痕等
    情，亦有該局110年9月8日刑鑑字第1100088040號鑑定書（
    偵卷第79至80頁）、110年9月10日刑鑑字第1100088038號鑑
    定書（偵卷第81至82頁）及110年9月27日刑鑑字第11080040
    91號函（本院卷第135頁）各1份存卷可參。綜上事證參互析
    之，足認被告自白與事實相符，本案事證明確，被告此部分
    犯行堪以認定，應予依法論科。
二、如犯罪事實欄一㈡所示殺人未遂部分：
　　訊據被告固坦承於上揭時、地，確有朝員警蔡旻庭之胸口開
    槍擊發具有殺傷力之非制式子彈1顆之事實不諱，惟矢口否
    認有何殺人未遂之犯行，辯稱：伊沒有殺人之犯意，伊當時
    被員警攔查，擔心持有槍、彈、毒品及施用毒品犯行遭查獲
    ，一時緊張才拉滑套並誤觸扳機，且伊當天有吃安眠藥及安
    非他命，所以意識並不清楚云云。經查：
  ㈠前揭犯罪事實，業據證人即告訴人於偵查及本院審理時證述
    綦詳（偵卷第76頁；本院卷第309至313頁），復有搜索扣押
    筆錄及扣押物品目錄表（警卷第10至16頁）、員警職務報告
    （警卷第21頁）、國立陽明交通大學附設醫院診斷證明書（
    警卷第22頁）、現場勘察報告（偵卷第55至73頁）、內政部
    警政署刑事警察局110年9月8日刑鑑字第1100088040號鑑定
    書（偵卷第79至80頁）、110年9月10日刑鑑字第1100088038
    號鑑定書（偵卷第81至82頁）及110年9月27日刑鑑字第1108
    004091號函（本院卷第135頁）、本院勘驗筆錄（本院卷第3
    07至309頁）各1份、監視錄影擷取畫面21張（警卷第39至44
    頁；偵卷第30至34頁）及照片6張（警卷第23至23之1頁、第
    37至38頁、第42頁）附卷可按，並有前揭可發射子彈具有殺
    傷力之非制式手槍1枝（含彈匣1個；槍枝管制編號：000000
    0000號）及具有殺傷力之非制式子彈6顆、非制式子彈射擊
    後遺留之彈殼1顆，告訴人送醫急救並施行手術取出遺留在
    胸口之彈頭1顆扣案足憑，應堪認定為真實。
  ㈡按刑法上殺人未遂、重傷未遂、傷害罪之區別，端在行為人
    犯罪之故意為如何，即行為人於下手加害時，究係出於使人
    死亡、重傷或傷害之明知或預見，並有意使之發生為斷，至
    被害人受傷部位與多寡、傷勢輕重程度如何、是否為致命部
    位及行為人所用之兇器，雖可藉為認定犯意究屬如何之心證
    ，但僅足供為認定之重要參考資料，尚不能據為區別殺人未
    遂、重傷未遂與傷害之絕對、唯一之標準，猶須斟酌當時客
    觀環境、行為人下手之經過及其他具體情形加以判斷（最高
    法院77年度台上字第4246號、90年度台上字第1897號、93年
    度台上字第618號判決意旨參照）。稽以證人即告訴人蔡旻
    庭於偵查中具結證稱：一開始係在新興路與吉祥路口，被告
    騎乘機車未打方向燈，所以伊就騎警用機車去攔查被告，被
    告直接騎走，騎到吉祥路190號前被伊攔下，被告停下後就
    從機車前置物箱拿出手槍朝伊胸口射擊，伊被射擊後立即壓
    制被告，被告朝伊射擊時，伊有用手試著阻擋，但是被告拿
    槍到開槍只有1、2秒的時間，當時子彈留在伊身體裡面，是
    醫生幫伊取出來等語（偵卷第76頁）；於本院審理時具結證
    稱：當時被告從機車置物箱拿槍出來就瞄準伊的身體，並馬
    上拉滑套朝伊胸口開槍，當下伊看到被告拿槍要射擊時有出
    手要撥被告的槍，但是同一時間被告就射擊了，撥到槍與槍
    擊的時間幾乎是同時，當時伊與被告間的距離只有一隻手的
    距離，伊覺得被告是故意開槍等語（本院卷第310至313頁）
    ，並佐以附卷國立陽明交通大學附設醫院診斷證明書（警卷
    第22頁）、告訴人受傷照片（警卷第42頁）及自告訴人身體
    取出之彈頭照片（警卷第23頁），足徵被告自取槍至射擊僅
    在須臾之間，且係持具有殺傷力之手槍朝告訴人身體重要部
    位之胸口擊發具有殺傷力之子彈1顆，擊發之子彈彈頭因此
    留置被告胸口，經送醫後始為醫師施行手術取出，告訴人亦
    因此受有左創傷性氣血胸伴有胸腔開放性傷口及創傷性皮下
    氣腫等傷害，則被告行為時已有使人死亡之明知並有意使之
    發生，自堪認被告行為時存在殺人之主觀犯意。
  ㈢被告雖以上揭情詞置辯。惟查，經本院於審理時勘驗告訴人
    之密錄器於案發時之錄影畫面結果略為：「（畫面時間23:4
    8:32起至23:49:12）告訴人騎乘警用機車行駛於道路，前方
    遠處之一輛機車，則為被告所騎乘。（畫面時間23:49:12起
    至23:49:22）被告所騎乘之機車往右邊煞停，告訴人亦減速
    煞停在被告旁邊，兩人有短暫交談。（畫面時間23:49:22起
    至23:50:40），被告所騎乘之車牌號碼000-0000號普通重型
    機車繼續往前行駛，告訴人在其後方繼續行駛。（畫面時間
    23:50:40起至23:51:00），被告在閃紅燈路口處轉彎未打方
    向燈，告訴人鳴按喇叭並示意被告靠邊停，兩人在行駛中有
    短暫交談。（畫面時間23:51:00起至23:52:24）被告開始加
    速行駛逃逸，告訴人在後方追趕，期間有短暫交談。（畫面
    時間23:52:24起至23:52:33）告訴人繼續示意被告靠邊停，
    被告轉頭查看後，隨後兩人煞停在路旁。（兩車行駛中）告
    訴人：旁邊停啦，是在做什麼？（兩車煞停後）告訴人：哈
    ？被告：（無法聽清）喔。告訴人：哈？（背景有金屬碰撞
    聲，隨即畫面晃動）（畫面時間23:52:33起至23:52:36）告
    訴人騎乘之警用機車呈停止狀態，告訴人仍坐在警用機車上
    ，此時有一聲槍枝擊發聲響，之後畫面晃動，警用機車倒地
    。（畫面時間23:52:36起至23:52:46）畫面晃動，告訴人嘗
    試壓制被告，畫面可見被告所騎乘之車牌號碼000-0000號普
    通重型機車倒地。告訴人：衝阿小啊？衝啥？被告：放開喔
    。告訴人：放什麼啊？被告：（無法聽清）喔。告訴人：你
    跑什麼啊？我查你證件而已，你是在跑什麼？我有要給你怎
    麼樣嗎？被告：我身上有東西啦。告訴人：什麼東西？被告
    ：就那個啊。警員蔡旻庭：好好講啊，你跑什麼？」，足認
    被告自取槍至朝告訴人身體重要部位之胸口射擊之間僅耗費
    短短數秒之時間，核與證人即告訴人前揭所證情節大致相符
    ，再衡諸被告於案發時尚且知悉逃避告訴人之追捕，以免持
    有槍、彈、毒品及施用毒品之犯行為警查獲，且期間與告訴
    人之對答如流而未見異常等情，可見被告行為時其精神上及
    認知上並無異常狀況，益徵被告行為時確存殺人之主觀犯意
    無訛。從而，被告猶執伊沒有殺人之犯意，伊當時被員警攔
    查，擔心持有槍、彈、毒品及施用毒品犯行遭查獲，一時緊
    張才拉滑套並誤觸扳機，且伊當天有吃安眠藥及安非他命，
    所以意識並不清楚云云置辯，核與前揭事證所示情節不符，
    顯屬犯後飾卸之詞，委無足取。
　㈣綜上，被告所辯核與事證不符，無足採信。本案事證已臻明
    確，被告此部分犯行堪以認定，應依法論科。　
三、按未經許可持有槍枝、子彈，其持有之繼續，乃行為之繼續
    ，亦即一經持有槍枝、子彈，犯罪即已成立，但其完結須繼
    續至持有行為終了時為止。則包括持有之寄藏該槍彈行為，
    自亦為行為之繼續，其犯罪之完結須繼續至寄藏行為終了時
    為止（最高法院88年度台上字第4608號判決意旨參照）。查
    被告自106年間某日某時許，持有前揭非制式手槍1枝（含彈
    匣1個；槍枝管制編號：0000000000號）及具有殺傷力之非
    制式子彈7顆之持有行為繼續至110年8月2日晚間11時52分許
    遭查獲時為止，則本件被告所為持有非制式手槍之犯行，應
    逕依現行槍砲彈藥刀械管制條例相關規定論處，不因被告持
    有期間相關條文曾修正施行，而存有新舊法比較適用之問題
    ，先予敘明。是核被告所為，係犯槍砲彈藥刀械管制條例第
    7條第4項之未經許可，持有可發射子彈具有殺傷力之非制式
    手槍罪、第12條第4項之未經許可，持有子彈罪、刑法第271
    條第2項、第1項之殺人未遂罪、第135條第1項之對於公務員
    依法執行職務時施強暴罪。起訴意旨原認被告未經許可，持
    有可發射子彈具有殺傷力之非制式手槍部分，係犯槍砲彈藥
    刀械管制條例第8條第4項之罪名，惟公訴檢察官於本院審理
    中業經更正起訴法條為槍砲彈藥刀械管制條例第7條第4項之
    未經許可，持有可發射子彈具有殺傷力之非制式手槍罪（本
    院卷第203頁），自毋庸再行變更起訴法條，附此敘明。被
    告自106年間某日某時許，持有前揭非制式手槍1枝（含彈匣
    1個；槍枝管制編號：0000000000號）及具有殺傷力之非制
    式子彈7顆之行為，應繼續至110年8月2日晚間11時52分許遭
    查獲時為止，具有行為繼續之性質，為繼續犯，應論以單純
    一罪。被告以一行為而同時觸犯未經許可，持有可發射子彈
    具有殺傷力之非制式手槍罪、未經許可，持有子彈罪；以一
    行為而同時觸犯殺人未遂、對於公務員依法執行職務時施強
    暴2罪名，俱為想像競合犯，依刑法第55條之規定，各應從
    一重之未經許可，持有可發射子彈具有殺傷力之非制式手槍
    罪、殺人未遂罪處斷。被告所犯2罪間，犯意各別，行為互
    殊，應予分論併罰。又被告有如犯罪事實欄所載犯罪科刑執
    行情形，有臺灣高等法院被告前案紀錄表1份附卷可參，其
    於前案有期徒刑執行完畢後，5年以內故意再犯本件有期徒
    刑以上之罪，為累犯，參諸司法院釋字第775號解釋，依解
    釋文及理由之意旨，係指構成累犯者，不分情節，一律加重
    最低本刑，於不符合刑法第59條所定要件之情形下，致生行
    為人所受之刑罰超過其所應負擔罪責之個案，不符罪刑相當
    原則、比例原則。於此範圍內，在修正前，為避免發生上述
    罪刑不相當之情形，法院就該個案應裁量是否加重最低本刑
    ；依此，該解釋係指個案應量處最低法定刑、又無法適用刑
    法第59條在內減輕規定之情形，法院應依此解釋意旨裁量不
    予加重最低本刑（最高法院108年度台上字第338號判決意旨
    參照），而經核被告前案犯罪及執行情形暨本案犯罪情節，
    可徵被告前案入監執行之成效不佳，其再犯法定刑更重之未
    經許可，持有可發射子彈具有殺傷力之非制式手槍罪、殺人
    未遂罪，主觀犯意所顯現之惡性及其反社會性至鉅，並無上
    開不符罪刑相當原則、比例原則之情事，尚乏依上開解釋意
    旨裁量不予加重最低本刑之餘地，除法定本刑為死刑及無期
    徒刑部分依法不得加重外，自應依刑法第47條第1項之規定
    ，均加重其刑。再被告所犯前揭殺人未遂罪部分，已著手於
    殺人之實行而不遂，為未遂犯，爰依刑法第25條第2項之規
    定，減輕其刑，並依法先加後減之。至被告另以平日患有精
    神疾病，於案發時精神上處於難以控制之狀態云云為辯，惟
    經本院函詢國立陽明交通大學附設醫院略以：被告曾於110
    年7月14日至該院精神科門診就醫，當時診斷為失眠，同日
    開立之藥物適用於夜間服用，用以改善失眠，失眠並無影響
    辨識能力等語，有該院病患就醫摘要回覆單1份存卷可參（
    本院卷第207頁），再觀諸被告於案發時之行為情狀並無異
    常，已如前述，且其於本案警詢、偵查及本院審理時之供述
    內容尚稱條理分明等節，足認本件被告並無行為時因精神障
    礙或其他心智缺陷，致不能辨識其行為違法或欠缺依其辨識
    而行為之能力，或行為時因前述之原因，致其辨識行為違法
    或依其辨識而行為之能力顯著減低之情形，自無刑法第19條
    第1項、第2項之適用，附此敘明。爰審酌被告前於98年至10
    6年間有違反毒品危害防制條例、公共危險等犯罪科刑前案
    紀錄，有臺灣高等法院被告前案紀錄表1份在卷可稽，品行
    非無可議，及其以前揭方式持有上開非制式手槍、子彈之犯
    罪動機、目的及手段，又所持有之非制式手槍數量為1枝、
    子彈7顆，且持有期間自106年間某日某時許起至110年8月2
    日晚間11時52分許止，對於社會治安產生相當影響之犯罪所
    生危險；以上揭方式對於員警依法執行交通稽查職務時施強
    暴並加以殺害之犯罪動機、目的及手段，造成公權力之威信
    產生相當減損；幸因告訴人奮力壓制被告而殺害告訴人不遂
    ，惟仍致告訴人受有前揭傷害之犯罪所生損害，並兼衡其家
    庭經濟情形為勉持之生活狀況，國中畢業之智識程度，暨犯
    後已知坦承未經許可，持有可發射子彈具有殺傷力之非制式
    手槍、未經許可，持有子彈及對於公務員依法執行職務時施
    強暴部分犯行之態度等一切情狀，分別量處如主文所示之刑
    ，併科罰金部分並諭知如易服勞役之折算標準，併有期徒刑
    部分，綜合審酌被告所犯各罪反映出之人格特性與犯罪傾向
    、刑罰暨定應執行刑之規範目的、所犯各罪間之關聯性及所
    侵害之法益與整體非難評價等面向，並兼衡公平、比例、刑
    罰經濟及罪刑相當原則，依法定其應執行之刑。公訴意旨具
    體求處被告有期徒刑15年，固非無見，惟本院斟酌前開各情
    ，認公訴人所求刑度尚嫌過重，併此敘明。
四、至扣案之可發射子彈具有殺傷力之非制式手槍1枝（含彈匣1
    個；槍枝管制編號：0000000000號），係槍砲彈藥刀械管制
    條例第4條第1項第1款所定之槍砲種類之一，核屬違禁物，
    應依刑法第38條第1項之規定，宣告沒收之。另扣案之具有
    殺傷力之子彈7顆，其中6顆均經前述鑑驗機關試射完畢，僅
    剩餘彈頭、彈殼，依現狀已不具有殺傷力，其中1顆則為被
    告對告訴人射擊而擊發完畢，亦僅餘彈頭、彈殼，依現狀已
    不具有殺傷力；其餘扣案之子彈，經試射，均無法擊發，認
    不具殺傷力，均非屬違禁物；其餘扣案物，則均乏積極證據
    證明與本案犯罪有涉，爰均不予宣告沒收，附此敘明。
據上論斷，應依刑事訴訟法第299條第1項前段，槍砲彈藥刀械管
制條例第7條第4項、第12條第4項，刑法第11條前段、第271條第
2項、第1項、第135條第1項、第55條、第47條第1項、第25條第2
項、第42條第3項、第51條第5款、第38條第1項，刑法施行法第1
條之1第1項，判決如主文。
本案經檢察官董良造到庭執行職務。
中　　華　　民　　國　　111 　年　　5 　　月　　26　　日
                  刑事第二庭審判長法  官  黃永勝
　　　　　　　　　　　　　　　　　法  官  劉芝毓  
　　　　　　　　　　　　　　　　　法  官  劉致欽   
以上正本證明與原本無異。
如不服本判決，應於收受送達後20日內向本院提出上訴書狀，並
應敘述具體理由。其未敘述上訴理由者，應於上訴期間屆滿後20
日內向本院補提理由書（均須按他造當事人之人數附繕本）「切
勿逕送上級法院」。
                                  書記官 魏翊洳
中　　華　　民　　國　　111 　年　　5 　　月　　26　　日
附錄本案論罪科刑法條：
槍砲彈藥刀械管制條例第7條
未經許可，製造、販賣或運輸制式或非制式火砲、肩射武器、機
關槍、衝鋒槍、卡柄槍、自動步槍、普通步槍、馬槍、手槍或各
類砲彈、炸彈、爆裂物者，處無期徒刑或7年以上有期徒刑，併
科新臺幣3千萬元以下罰金。
未經許可，轉讓、出租或出借前項所列槍砲、彈藥者，處無期徒
刑或5年以上有期徒刑，併科新臺幣1千萬元以下罰金。
意圖供自己或他人犯罪之用，而犯前二項之罪者，處死刑或無期
徒刑；處徒刑者，併科新臺幣5千萬元以下罰金。
未經許可，持有、寄藏或意圖販賣而陳列第1項所列槍砲、彈藥
者，處5年以上有期徒刑，併科新臺幣1千萬元以下罰金。
意圖供自己或他人犯罪之用，以強盜、搶奪、竊盜或其他非法方
法，持有依法執行公務之人所持有之第1項所列槍砲、彈藥者，
得加重其刑至二分之一。
第1項至第3項之未遂犯罰之。
槍砲彈藥刀械管制條例第12條
未經許可，製造、販賣或運輸子彈者，處1年以上7年以下有期徒
刑，併科新台幣500萬元以下罰金。
未經許可，轉讓、出租或出借子彈者，處6月以上5年以下有期徒
刑，併科新台幣300萬元以下罰金。
意圖供自己或他人犯罪之用，而犯前二項之罪者，處3年以上10
年以下有期徒刑，併科新台幣700萬元以下罰金。
未經許可，持有、寄藏或意圖販賣而陳列子彈者，處5年以下有
期徒刑，併科新台幣300萬元以下罰金。
第1項至第3項之未遂犯罰之。
中華民國刑法第135條
對於公務員依法執行職務時，施強暴脅迫者，處3年以下有期徒
刑、拘役或30萬元以下罰金。
意圖使公務員執行一定之職務或妨害其依法執行一定之職務或使
公務員辭職，而施強暴脅迫者，亦同。
犯前二項之罪而有下列情形之一者，處6月以上5年以下有期徒刑
：
一、以駕駛動力交通工具犯之。
二、意圖供行使之用而攜帶兇器或其他危險物品犯之。
犯前三項之罪，因而致公務員於死者，處無期徒刑或7年以上有
期徒刑；致重傷者，處3年以上10年以下有期徒刑。
中華民國刑法第271條
（普通殺人罪）
殺人者，處死刑、無期徒刑或10年以上有期徒刑。
前項之未遂犯罰之。
預備犯第1項之罪者，處2年以下有期徒刑。